【裁判字號】    89,上訴,2694
【裁判日期】    890523
【裁判案由】    毒品危害防制條例
【裁判全文】
臺灣高等法院刑事判決                          八十九年度上訴字第二六九四號
    上  訴  人
    即  被  告  甲○○
右上訴人因毒品危害防制條例案件，不服臺灣板橋地方法院八十八年度訴字第一七五
  號，中華民國八十九年五月二十三日第一審判決（起訴案號：臺灣板橋地方法院檢
察署八十七年度偵字第二二七八七號）提起上訴，本院判決如左：
    主  文
上訴駁回。
    事  實
一、甲○○明知安非他命為毒品，不得轉讓，竟與綽號「志成」之成年男子基於共同
    犯意之聯絡，於民國八十七年九月一日下午某時，在甲○○友人位於台北縣三重
    市○○路一一Ｏ號十樓之十四租住處，由「志成」先交付安非他命三包（合計淨
    重一點Ｏ二公克，起訴書誤載為一包）予甲○○，甲○○再於當日晚間九時許在
    台北縣三重市○○路一一Ｏ號附近之便利商店前，交付上開安非他命予李怡君，
    將上開安非他命無償轉讓予李怡君。嗣於同日晚間九時三十五分許，經警在台北
    縣三重市○○路九十五巷巷口查獲李怡君，並在李怡君身上扣得上開安非他命三
    包（合計淨重一點Ｏ二公克），再循線在三重市○○路一一Ｏ巷附近查獲甲○○
    。
二、案經臺北縣警察局三重分局報請臺灣板橋地方法院檢察署檢察官偵查起訴。
    理  由
一、訊據上訴人即被告甲○○矢口否認有何轉讓安非他命犯行，辯稱：伊與男友蔡炳
    勇於八十七年九月一日透過「志成」向李怡君購得安非他命，惟因二人身上金錢
    花費殆盡，擬將安非他命退還給李怡君，查獲當天晚上係由蔡炳勇將安非他命交
    予李怡君，並非伊轉交，伊因擔心蔡炳勇另有殘刑待執行，才承認由伊轉交云云
    。經查：
（一）右揭事實迭據被告甲○○於檢察官偵查中及原審法院調查中坦承不諱，其於偵
      查中供稱：「（問：志成何時交貨給你？）他九月一日剛好到我住處找我聊天
      ，接到李怡君手機要貨，就託我交，我知託交物品是安非他命」等語（見台灣
      板橋地方法院檢察署八十七年度偵字第二二七八七號案卷第七頁背面），其於
      原審法院調查中亦供稱：安非他命是伊交給李怡君的（見原審卷第七十四頁背
      面）。此並核與李怡君於偵查中所供：「我打電話給志成，問他有沒有貨，他
      說有，要我過去成功路九五巷口拿，如果我晚一點到的話他會把貨交給甲○○
      ，當天是甲○○把貨交給我（成功路一一Ｏ號黃女住處附近的ＳＥＶＥＮ-Ｅ
      ＬＥＶＥＮ）」等語（見台灣板橋地方法院檢察署八十七年度偵字第二二七八
      七號卷第七頁），及證人蔡炳勇於原審法院訊問時具結所證稱：「當天有一個
      叫阿成的在成功路一一Ｏ號十樓之十四甲○○朋友租的地方。李怡君打阿成之
      大哥大，... 聽不到李怡君說什麼，只知阿成問你要多少，後來我吸一吸，睡
      一、二個小時，我們要下去吃東西，甲○○說阿成有託一包東西交予李怡君。
      那時阿成已走了，我因與李怡君有磨擦，... 我因不方便與李怡君見面，所以
      由甲○○交予李」等語（見原審法院八十八年六月八日訊問筆錄），互證一致
      ，顯見被告甲○○於偵查中及原審法院調查中所為前開自白與事實相符，可為
      證據。另查被告於警訊中先則稱係與蔡炳勇一起交安非他命予李怡君，不知道
      拿給李怡君作何用云云（見八十七年偵字第一九三八六號卷第九頁背面及第十
      頁）；嗣於原審調查中先則稱係伊透過志成向李怡君買安非他命，後因沒錢，
      而將安非他命退還李怡君，係伊交給李怡君的（見原審卷第七十三、第七十四
      頁）；嗣又改稱係蔡炳勇自己交給李怡君的，伊未經手，以前因蔡炳勇有殘刑
      要執行，才幫他擔云云（見原審卷第一三一頁）。前後所辯不一，且蔡炳勇於
      原審調查中到庭亦陳稱志成未交安非他命給伊，伊未交安非他命給李怡君，並
      稱被告所謂替他擔罪，並不實在等語（見原審卷第四二、第四三頁），是亦足
      認被告前開前後不一之辯解，係卸責之詞，不足採信。蔡炳勇嗣於原審審理中
      到庭雖另稱，係與被告一起向李怡君買安，嗣因沒錢再交還，惟何人交給李怡
      君，已不記得云云。與其以前所陳不一，顯然係附和被告之辯解，迴護被告之
      詞，不足採為有利於被告之認定，且蔡炳勇於原審已數次到庭陳述明確，亦無
      再傳喚之必要，附此敘明。
（二）警方於上開時地自李怡君身上查獲之白色粉末三包經送鑑定結果，確係第二級
      毒品安非他命，合計淨重一點Ｏ二公克，有法務部調查局檢驗通知書一紙（附
      於原審法院八十八年度訴字第一三九號案卷）及該查獲之安非他命扣案可資佐
      證。
（三）綜上所述，被告否認犯罪所辯，無非卸責之詞，不足採信，其犯罪事證明確，
      足以認定。
二、按安非他命係毒品危害防制條例第二條第二項第二款所規定之第二級毒品，核被
    告甲○○轉讓安非他命之行為，係犯毒品危害防制條例第八條第二項之轉讓第二
    級毒品罪。其與綽號「志成」之成年男子就上開犯行有犯意聯絡及行為分擔，均
    為共同正犯。被告轉讓第二級毒品前持有安非他命之低度行為，為轉讓第二級毒
    品安非他命之高度行為所吸收，不另論罪。
三、原審以被告罪證明確，適用毒品危害防制條例第八條第二項、第十八條第一項前
    段，刑法第十一條、第二十八條之規定，並審酌被告犯罪之動機、目的、手段、
    所生危害、犯罪後態度等一切情狀，量處有期徒刑六月。並以扣案安非他命三包
    （合計淨重一點Ｏ二公克）為被告甲○○與綽號「志成」共同轉讓與李怡君之物
    ，係屬第二級毒品，依毒品危害防制條例第十八條第一項前段宣告沒收銷燬之。
    經核認事用法及量刑均無不當，被告上訴猶執陳詞否認犯罪，為無理由，應予駁
    回。
據上論斷，應依刑事訴訟法第三百六十八條，判決如主文。
本案經檢察官李金定到庭執行職務。
中      華      民      國    八十九    年      九      月    二十七    日
                            臺灣高等法院刑事第十四庭
                                審判長法  官  陳 祐  輔
                                      法  官  陳  國  文
                                      法  官  蔡  國  在
右正本證明與原本無異。
如不服本判決應於收受送達後十日內向本院提出上訴書狀，其未敘述上訴之理由者並
得於提起上訴後十日內向本院補提理由書（均須按他造當事人之人數附繕本）。
                                      書記官  丁  華  平
中      華      民      國    八十九    年      九      月    二十八    日
附錄：本案論罪科刑法條全文
毒品危害防制條例第八條第二項：
轉讓第二級毒品者，處六月以上五年以下有期徒刑，得併科新臺幣七十萬元以下罰金
。


司法院資訊處製作；財團法人民間司法改革基金會備份。
